# 新收入准则下，售后维修的确认与分摊

提问人：a64671 时间：2020-12-12 17:33:09
公司主要负责应急广播的生产安装，客户主要为政府采购。目前大多数的销售模式是应急广播销售+软件定制+应急广播安装，其实可以看成一项单项履约义务。合同签订时，公司除了正常的3-5年质保期外，还提供了终身免费成本价维修的条款，该条款是否可以独立识别为一项单项履约义务？如果识别成为一项单项履约义务，我应该是用什么方式来确认的其应分担单价的？

回答人：chenyiwei
超出法律法规规定和行业惯例的质保期限、范围，可以视作一项独立的服务性质保。可参考以往历史经验，合理估计日后该项服务性质保需发生的成本，再加上一定的毛利率，估算其单独售价。